【裁判字號】    92,易,476
【裁判日期】    920723
【裁判案由】    詐欺等
【裁判全文】
臺灣彰化地方法院刑事判決                          九十二年度易字第四七六號
    公  訴  人  臺灣彰化地方法院檢察署檢察官
    被      告  甲○○
右列被告因詐欺等案件，經檢察官提起公訴（九十一年度偵字第六五九四號），本院
判決如左：
    主  文
甲○○共同意圖為自己不法之所有，以詐術使人將本人之物交付，累犯，處有期徒刑
伍月，如易科罰金，以參佰元折算壹日。
    事  實
一、甲○○前因詐欺案件，經本院判處有期徒刑六月確定，甫於民國九十年五月四日
    執行完畢。緣陳佑信（另由臺灣彰化地方法院檢察署檢察官偵辦中）與多名姓名
    及年籍均不詳之成年人士，共同基於意圖為自己不法所有之犯意聯絡，以發手機
    簡訊與不特定人，告知中獎可提領獎金，迨接受簡訊之人打電話詢問時，再告知
    參閱中國時報歐亞電信公司之廣告，以取信接獲簡訊之不特定人，於接獲簡訊之
    人在參閱上開報刊廣告而不疑有他，陷於錯誤之際，再以電話告知前往附近提款
    機，佯稱依其等指示操作自動櫃員機可提領或轉帳獎金之方式欺騙，於接獲簡訊
    之人依其等指示完成操作程序後，原帳戶內存款隨即被轉匯入陳佑信等人所持有
    之帳戶內。而甲○○與陳佑信熟識，其明知上情，竟與陳佑信基於詐欺之共同犯
    意聯絡，於九十一年九月九日起，以收受陳佑信給與新台幣（下同）二千五百元
    之代價，提供自己名義所開立之第一商業銀行彰化分行、帳號00000000
    000000號之帳戶及提款卡供陳佑信作為上開詐財使用；陳佑信即於九十一
    年九月十九日上午九時，以前述詐欺之方法，撥發簡訊與乙○○，並要乙○○參
    閱當日中國時報第四十三版歐亞電信公司之廣告，使乙○○陷於錯誤，再依其指
    示操作提款機，而被騙得九萬七千八百六十八元；乙○○於發覺受騙後報警，並
    向第一商業銀行彰化分行聲請凍結該筆匯款，嗣於翌日甲○○由陳佑信開車載往
    第一商業銀行彰化分行，欲申請補發存摺時，經行員發覺報警，而為警當場查獲
    ，並扣得上開存摺一本。
二、案經彰化縣警察局彰化分局報告臺灣彰化地方法院檢察署檢察官偵查起訴。
    理  由
一、訊據被告甲○○固坦承有借存褶、提款卡予陳佑信之事實不諱，惟矢口否認有詐
    欺情事，辯稱：並不知陳佑信借存褶是要用於詐欺，陳佑信說是有朋友要匯錢給
    他，只借用一下云云；惟查，被告前已於警訊中供陳：「我只是人頭，成員五名
    我只知道其中一名叫陳佑信。」等語（見偵卷第六頁），復於偵查中供陳：「九
    十一年九月九日他給我二千五百元，叫我這個帳號借給他到九月底，我才問他為
    何到九月底？他才告訴我他有三個線專門做詐財用，所以才知道帳號被用來詐財
    。」等語明確（見偵卷第三十九頁），是被告應知陳佑信之詐欺情事；另亦有被
    害人乙○○於警訊及偵查中指述綦詳，並有刊載廣告之中國時報及自動櫃員機匯
    款交易明細表在卷可證，及被告所有之第一商業銀行彰化分行帳號000000
    00000000號之存褶簿一本扣案可佐；被告犯行應堪認定。
二、核被告所為，係犯刑法第三百三十九條第一項詐欺取財罪。被告與陳佑信及其他
    參予詐欺之不知姓名、年籍之人間，具犯意聯絡與行為分擔，應論以共同正犯。
    又被告前因詐欺案件，經本院判處有期徒刑六月確定，甫於九十年五月四日執行
    完畢，有被告刑案資料查註紀錄表及本院被告全國前案紀錄表在卷可證，其於有
    期徒刑執行完畢後，五年內再犯本件有期徒刑以上之罪，為累犯，應依刑法第四
    十七條之規定加重其刑。爰審酌被告犯罪之動機僅在賺取出借存褶之小利、目的
    、手段、所生致被害人之危害、尚非主謀首惡及犯罪後之態度等一切情狀，量處
    如主文所示之刑，並諭知易科罰金之折算標準。
據上論斷，應依刑事訴訟法第二百九十九條第一項前段，刑法第二十八條、第三百三
十九條第一項、第四十七條、第四十一條第一項前段，罰金罰鍰提高標準條例第一條
前段、第二條，判決如主文。
本案經檢察官廖曉萍到庭執行職務。
中    華    民    國    九十二    年      七      月        二十三      日
                                臺灣彰化地方法院刑事第二庭
                                    法      官  吳  俊  螢
右正本證明與原本無異。
如不服本判決，應於送達後十日內向本院提出上訴狀(須附繕本)。
告訴人或被害人對於判決如有不服具備理由請求檢察官上訴者，其上訴期間之計算係
以檢察官收受判決正本之日期為準。
                                    法院書記官  莊  玉  惠
中    華    民    國    九十二    年      七      月        二十四      日
刑法第三百三十九條
意圖為自己或第三人不法之所有，以詐術使人將本人或第三人之物交付者，處五年以
下有期徒刑、拘役或科或併科一千元以下罰金。
以前項方法得財產上不法之利益或使第三人得之者亦同。
前二項之未遂犯罰之。


司法院資訊處製作；財團法人民間司法改革基金會備份。
